---
title: "SimRAD_ejemplo"
author: "Erandi Ramírez Aguirre"
date: "28 de abril de 2017"
output: 
  html_document: 
    toc: yes
---

Antes de cualquier operación, hay que limpiar el ambiente de R.

```{r}
rm (list= ls ())
```

Cargar el paquete SimRAD

```{r}
library(SimRAD)
```

```{r setup, include=FALSE}
knitr::opts_chunk$set(echo = TRUE)
```

## Pasos para hacer una simulación con el paquete SimRAD de R.

1. Crear un objeto con una secuencia de referencia. Función para jalar una secuencia de referencia en formato fasta

```{r cars}
referencia<-ref.DNAseq(FASTA.file= "..\\T.denticola.fasta", subselect.contigs =T, prop.contigs = 0.1)
```

2. Determinar los sitios de restricción. Comandos para crear los objetos que contengan los sitios de corte de alguna enzima de restricción

Enzima PstI: sitios de corte

```{r}
cs_5p1 <- "TGCA"
cs_3p1 <- "ACGT"
```


3. Realizar la digestión. Función para hacer una digestión simulada de la secuencia de referencia con los sitios de corte de la enzima de restricción

```{r}
simseq.dig <- insilico.digest(referencia, cs_5p1, cs_3p1, verbose=TRUE)
```

3.1 Observar los fragmentos resultantes. Comando para ver la primeras líneas del resultado de la digestión

```{r}
head(simseq.dig)
```

4. Crear un tipo de archivo para contener las secuencias. El comando DNAStringSet permite convertir a un tipo de archivo

```{r}
Treponema<-DNAStringSet(x= simseq.dig)
```

5. Exportar a un archivo los nuevos fragmentos. Comando para escribir un archivo FASTA con los fragmentos que se generaron en la digestión

```{r}
writeXStringSet(Treponema, ".\\digeridos_SimRAD\\T.denticol.dig.fasta", append=FALSE, compress=T, compression_level=NA, format="fasta")
```




